【裁判字號】    99,裁,2630
【裁判日期】    991029
【裁判案由】    贈與稅
【裁判全文】
最  高  行  政  法  院  裁  定
                                      99年度裁字第2630號
上  訴  人  甲○○
被 上訴 人  財政部臺灣省中區國稅局
代  表  人  鄭義和
上列當事人間贈與稅事件，上訴人對於中華民國98年6月30日臺
中高等行政法院98年度簡字第30號判決，提起上訴，本院裁定如
下：
    主  文
上訴駁回。
上訴審訴訟費用由上訴人負擔。
    理  由
一、按對於適用簡易程序之裁判提起上訴或抗告，須經最高行政
    法院許可，且該許可以訴訟事件所涉及之法律見解具有原則
    性者為限，行政訴訟法第235條定有明文。又所謂訴訟事件
    涉及之法律見解具有原則性，係指該事件所涉及之法律問題
    意義重大，而有加以闡釋之必要情形而言，如對於行政命令
    是否牴觸法律所為之判斷，或高等行政法院就同類事件所表
    示之法律見解存在歧異，或與本院向來之見解互相牴觸，有
    由本院統一法律上意見或確認其意見之必要情形屬之。
二、緣上訴人於民國（下同）91年間將其所有佳弘交通股份有限
    公司股票2,550股贈與訴外人徐淑睿，未申報贈與稅，經被
    上訴人所屬苗栗縣分局查獲，核定上訴人91年度贈與總額新
    臺幣（下同）2,659,248元，補徵應納稅額87,554元，並經
    被上訴人按核定應納稅額處1倍罰鍰87,500元（計至百元止
    ）。上訴人不服，申經復查未獲變更，提起訴願遞遭駁回，
    遂提起本件行政訴訟。經原審法院適用簡易程序駁回其訴，
    上訴人仍不服提起上訴，主張略以：系爭交易究屬無償或有
    償，被上訴人並未依上訴人有利證據加以調查，反而要求上
    訴人舉證系爭交易之資金流程，再以資金流程不完備，否定
    系爭交易為有償交易，有違經驗法則，原判決顯有不備理由
    。又系爭交易雙方並非二親等關係，並非屬遺產及贈與稅法
    第5條第2項第6款，上訴人並無舉證交易資金流程之義務。
    縱使上訴人所舉證之交易資金流程不完備，亦難斷定系爭為
    無償，最多僅係對價不相當。且財政部76年5月6日台財稅第
    7571716號函釋「依遺產及贈與稅法第5條規定，以贈與論課
    徵贈與稅之案件，稽徵機關應先通知當事人於收到通知10日
    內申報，如逾限仍未申報，依同法44條規定處罰」。被上訴
    人不查遺產及贈與稅法第4條、第5條之差異，未依上述函釋
    程序辦理，原判決未予糾正顯有違背法令云云。
三、惟核上訴人所陳之上述理由，乃上訴人以其對法律上見解之
    歧異，就原審取捨證據、認定事實、適用法律之職權行使，
    指摘其為不當，尚非高等行政法院各庭間就同類事件所表示
    之法律見解存在歧異，須由本院統一法律上意見或確認其意
    見之必要情形，或該訴訟事件所涉法律問題意義重大，而有
    由本院加以闡釋必要之問題。依首揭說明，上訴意旨核無所
    涉及之法律見解，具有原則性之重要，而有加以闡釋之必要
    情形，上訴人提起上訴，不合首揭規定，不應許可，其上訴
    難謂合法，應予駁回。另上訴人所引財政部76年5月6日台財
    稅第7571716號函，主張以贈與論課徵贈與稅案件，應先通
    知當事人於收到通知後10日內申報等語，核屬「以贈與論」
    之案件，本件尚非「以贈與論」之案件，自屬有別，尚難相
    提並論，附此敘明。
四、據上論結，本件上訴為不合法。依行政訴訟法第249條第1項
    前段、第104條、民事訴訟法第95條、第78條，裁定如主文
    。
中    華    民    國    99    年    10    月    29    日
                    最高行政法院第三庭
                        審判長法官  高  啟  燦
                              法官  黃  秋  鴻
                              法官  黃  合  文
                              法官  劉  介  中
                              法官  陳  鴻  斌

以  上  正  本  證  明  與  原  本  無  異
中    華    民    國    99    年    10    月    29    日
                              書記官  王  史  民

司法院資訊處製作；財團法人民間司法改革基金會備份。
